---
title: "Entregable 3"
output:
  flexdashboard::flex_dashboard:
    social: 
    navbar:
        - { title: "Fuente de Datos", href: "https://proyectos.inei.gob.pe/microdatos/", align: right }

---

```{r setup, include=FALSE}
library(readxl)
library(rio)
library(dplyr)
library(tidyr)
library(ggplot2)
library(polycor)
library(modelsummary)
library(psych)
library(e1071)
library(ggplot2)
library(arules)
library(treemap)
library(highcharter)
library(polycor)
library(ggcorrplot)
library(psych)
library(matrixcalc)
library(GPArotation)
library(stringr)
library(cluster)
library(factoextra)
library(kableExtra)
data <- read.csv("D:/R/REC91.csv", header = TRUE, sep = ";", stringsAsFactors = FALSE)

data<- data %>% select(SREGION,SPROVIN,S108N,S112,S119,S119D) %>% rename(
          
          REGION = SREGION,
          PROVINCIA = SPROVIN,
          NIVEL_EDUCATIVO = S108N,
          EMBARAZADA = S112,
          LENGUA_MATERNA = S119,
          GRUPO_ETNICO = S119D,
        )


data_clean <-data  %>%
        mutate(
          REGION = factor(case_when(
            REGION == 1 ~ "Lima Metropolitana",
            REGION == 2 ~ "Resto Costa",
            REGION == 3 ~ "Sierra",
            REGION == 4 ~ "Selva",
            TRUE ~ "No especificado"
          )),
          NIVEL_EDUCATIVO = factor(case_when(
            NIVEL_EDUCATIVO == 0 ~ "Inicial",
            NIVEL_EDUCATIVO == 1 ~ "Primario",
            NIVEL_EDUCATIVO == 2 ~ "Secundario",
            NIVEL_EDUCATIVO == 3 ~ "Superior no universitario",
            NIVEL_EDUCATIVO == 4 ~ "Superior universitario",
            NIVEL_EDUCATIVO == 5 ~ "Posgrado",
            TRUE ~ "No especificado"
          )),
          EMBARAZADA =factor(case_when(
               
            EMBARAZADA == 1 ~ "Embarazada",
            EMBARAZADA == 2 ~ "Otro",
            EMBARAZADA == 3 ~ "Otro",
            EMBARAZADA == 4 ~ "Otro",
            EMBARAZADA == 5 ~ "Otro",
            EMBARAZADA == 6 ~ "Otro",
            EMBARAZADA == 7 ~ "Otro",
            EMBARAZADA == 8 ~ "Otro",
            EMBARAZADA == 9 ~ "Otro",
            EMBARAZADA == 10 ~ "Otro",
            EMBARAZADA == 11 ~ "Otro",
            EMBARAZADA == 12 ~ "Otro",
            EMBARAZADA == 13 ~ "Otro",
            EMBARAZADA == 96 ~ "Otro",
            EMBARAZADA == 98 ~ "Otro",
            TRUE ~ "Otro"
          )),
          LENGUA_MATERNA = factor(case_when(
            LENGUA_MATERNA == 1 ~ "Quechua",
            LENGUA_MATERNA == 2 ~ "Aymara",
            LENGUA_MATERNA == 3 ~ "Ashaninka",
            LENGUA_MATERNA == 4 ~ "Awajun",
            LENGUA_MATERNA == 5 ~ "Shipibo",
            LENGUA_MATERNA == 6 ~ "Shawi",
            LENGUA_MATERNA == 7 ~ "Machiguenga",
            LENGUA_MATERNA == 8 ~ "Achuar",
            LENGUA_MATERNA == 9 ~ "Otra lengua",
            LENGUA_MATERNA == 10 ~ "Castellano",
            LENGUA_MATERNA == 11 ~ "Portugues",
            LENGUA_MATERNA == 12 ~ "Otra lengua extranjera",
            TRUE ~ "No especificado"
          )),
          GRUPO_ETNICO = factor(case_when(
            GRUPO_ETNICO == 1 ~ "Procedencia Quechua",
            GRUPO_ETNICO == 2 ~ "Procedencia Aimara",
            GRUPO_ETNICO == 3 ~ "Procedencia Nativo o Indigena",
            GRUPO_ETNICO == 4 ~ "Procedencia Parte de otro pueblo indigena",
            GRUPO_ETNICO == 5 ~ "Procedencia Afroperuano",
            GRUPO_ETNICO == 6 ~ "Procedencia Blanco",
            GRUPO_ETNICO == 7 ~ "Procedencia Mestizo",
            GRUPO_ETNICO == 8 ~ "Otro",
            GRUPO_ETNICO == 98 ~ "No sabe",
            TRUE ~ "No especificado"
          )),
          PROVINCIA = factor(case_when(
            PROVINCIA == 1 ~ "Amazonas",
            PROVINCIA == 2 ~ "Ancash",
            PROVINCIA == 3 ~ "Apurimac",
            PROVINCIA == 4 ~ "Arequipa",
            PROVINCIA == 5 ~ "Ayacucho",
            PROVINCIA == 6 ~ "Cajamarca",
            PROVINCIA == 7 ~ "Callao",
            PROVINCIA == 8 ~ "Cusco",
            PROVINCIA == 9 ~ "Huancavelica",
            PROVINCIA == 10 ~ "Huanuco",
            PROVINCIA == 11 ~ "Ica",
            PROVINCIA == 12 ~ "Junin",
            PROVINCIA == 13 ~ "La Libertad",
            PROVINCIA == 14 ~ "Lambayeque",
            PROVINCIA == 15 ~ "Lima",
            PROVINCIA == 16 ~ "Loreto",
            PROVINCIA == 17 ~ "Madre de Dios",
            PROVINCIA == 18 ~ "Moquegua",
            PROVINCIA == 19 ~ "Pasco",
            PROVINCIA == 20 ~ "Piura",
            PROVINCIA == 21 ~ "Puno",
            PROVINCIA == 22 ~ "San Martin",
            PROVINCIA == 23 ~ "Tacna",
            PROVINCIA == 24 ~ "Tumbes",
            PROVINCIA == 25 ~ "Ucayali",
            TRUE ~ "No especificado"
          ))
          
        )

data_clean_summary <- data_clean %>%
  group_by(PROVINCIA) %>%
  summarise(Count = n())

tm <-treemap(
  data_clean_summary,
  index = "PROVINCIA",
  vSize = "Count",
  vColor = "Count",
  title = "Distribución en provincias (Todos)",
  palette = "RdYlBu",
  draw = FALSE
)

```





A.U. - Provincia
=====================================



Column {data-width=500}
-----------------------------------------------------------------------

### Proporción de participantes por Provincia (Todos)
```{r}
hctreemap(tm, allowDrillToNode = TRUE, layoutAlgorithm = "squarified") 
  
```


### Proporción de participantes por Provincia (Embarazadas)
```{r}

data_clean_summary <- data_clean %>% filter(EMBARAZADA == "Embarazada")
data_clean_summary <- data_clean_summary %>%
  group_by(PROVINCIA) %>%
  summarise(Count = n())

tm <-treemap(
  data_clean_summary,
  index = "PROVINCIA",
  vSize = "Count",
  vColor = "Count",
  title = "Distribución en provincias (Todos)",
  palette = "RdYlBu",
  draw = FALSE
)

hctreemap(tm, allowDrillToNode = TRUE, layoutAlgorithm = "squarified") 
  
```







A.U. - Educación
=====================================


Column {data-width=500}
-----------------------------------------------------------------------

### Proporción de participantes por Nivel Educativo (Todos)
```{r}
data_clean_summary <- data_clean %>%
  group_by(NIVEL_EDUCATIVO) %>%
  summarise(Count = n())

tm <-treemap(
  data_clean_summary,
  index = "NIVEL_EDUCATIVO",
  vSize = "Count",
  vColor = "Count",
  title = "Distribución en provincias (Todos)",
  palette = "RdYlBu",
  draw = FALSE
)

hctreemap(tm, allowDrillToNode = TRUE, layoutAlgorithm = "squarified") 
  
```


### Proporción de participantes por Nivel Educativo (Embarazadas)
```{r}

data_clean_summary <- data_clean %>% filter(EMBARAZADA == "Embarazada")
data_clean_summary <- data_clean_summary %>%
  group_by(NIVEL_EDUCATIVO) %>%
  summarise(Count = n())

tm <-treemap(
  data_clean_summary,
  index = "NIVEL_EDUCATIVO",
  vSize = "Count",
  vColor = "Count",
  title = "Distribución en provincias (Todos)",
  palette = "RdYlBu",
  draw = FALSE
)

hctreemap(tm, allowDrillToNode = TRUE, layoutAlgorithm = "squarified") 
  
```



A.U. - Lengua Materna
=====================================



Column {data-width=500}
-----------------------------------------------------------------------

### Proporción de participantes por Lengua Materna (Todos)
```{r}
data_clean_summary <- data_clean %>%
  group_by(LENGUA_MATERNA) %>%
  summarise(Count = n())

tm <-treemap(
  data_clean_summary,
  index = "LENGUA_MATERNA",
  vSize = "Count",
  vColor = "Count",
  title = "Distribución en provincias (Todos)",
  palette = "RdYlBu",
  draw = FALSE
)

hctreemap(tm, allowDrillToNode = TRUE, layoutAlgorithm = "squarified") 
  
```


### Proporción de participantes por Nivel Educativo (Embarazadas)
```{r}

data_clean_summary <- data_clean %>% filter(EMBARAZADA == "Embarazada")
data_clean_summary <- data_clean_summary %>%
  group_by(LENGUA_MATERNA) %>%
  summarise(Count = n())

tm <-treemap(
  data_clean_summary,
  index = "LENGUA_MATERNA",
  vSize = "Count",
  vColor = "Count",
  title = "Distribución en provincias (Todos)",
  palette = "RdYlBu",
  draw = FALSE
)

hctreemap(tm, allowDrillToNode = TRUE, layoutAlgorithm = "squarified") 
  
```

A.U. - Etnia
=====================================


Column {data-width=500}
-----------------------------------------------------------------------

### Proporción de participantes por Lengua Materna (Todos)
```{r}
data_clean_summary <- data_clean %>%
  group_by(GRUPO_ETNICO) %>% 
  summarise(Count = n())

tm <-treemap(
  data_clean_summary,
  index = "GRUPO_ETNICO",
  vSize = "Count",
  vColor = "Count",
  title = "Distribución en provincias (Todos)",
  palette = "RdYlBu",
  draw = FALSE
)

hctreemap(tm, allowDrillToNode = TRUE, layoutAlgorithm = "squarified") 
  
```


### Proporción de participantes por Nivel Educativo (Embarazadas)
```{r}

data_clean_summary <- data_clean %>% filter(EMBARAZADA == "Embarazada")
data_clean_summary <- data_clean_summary %>%
  group_by(GRUPO_ETNICO) %>%
  summarise(Count = n())

tm <-treemap(
  data_clean_summary,
  index = "GRUPO_ETNICO",
  vSize = "Count",
  vColor = "Count",
  title = "Distribución en provincias (Todos)",
  palette = "RdYlBu",
  draw = FALSE
)

hctreemap(tm, allowDrillToNode = TRUE, layoutAlgorithm = "squarified") 
  
```

A.M. - Correlación
=====================================

Column {data-width=500}
-----------------------------------------------------------------------
### Correlacion Policorca
```{r}



data_clean_summary <- data_clean  %>% group_by(PROVINCIA) %>% summarise(
  SI_EMBARAZADA = (sum(ifelse(EMBARAZADA == "Embarazada", 1, 0))/sum(ifelse(EMBARAZADA != ".", 1, 0)))*100,
  SI_NIVEL_PRIMARIO = sum(ifelse(NIVEL_EDUCATIVO == "Secundario", 1, 0))/sum(ifelse(NIVEL_EDUCATIVO != ".", 1, 0))*100,
  SI_LENGUA_NO_CASTELLANO = sum(ifelse(LENGUA_MATERNA != "Castellano", 1, 0))/sum(ifelse(LENGUA_MATERNA != ".", 1, 0))*100,
  SI_ENTIA_NO_MESTIZO = sum(ifelse(GRUPO_ETNICO == "Procedencia Mestizo", 1, 0))/sum(ifelse(GRUPO_ETNICO != ".", 1, 0))*100)


theData <- as.data.frame(data_clean_summary)

theData <- theData %>% select(SI_EMBARAZADA,SI_NIVEL_PRIMARIO,SI_LENGUA_NO_CASTELLANO,SI_ENTIA_NO_MESTIZO)


corMatrix = polycor::hetcor(theData)$correlations

#round(corMatrix,2)

ggcorrplot(corMatrix)
  
```



Column {data-width=500}
-----------------------------------------------------------------------
### Correlacion EFA
```{r}
#psych::KMO(corMatrix)
#cortest.bartlett(corMatrix,n=nrow(theData))$p.value>0.05
#is.singular.matrix(corMatrix)
#fa.parallel(theData,fa='fa',correct=T,plot=F)
resfa <- fa(theData,
            nfactors = 2,
            cor = 'mixed',
            rotate = "varimax", 
            fm="minres")


fa.diagram(resfa,main = "Resultados del EFA")
```




A.M. - Factorial
=====================================


Column {data-width=500}
-----------------------------------------------------------------------



### Número de clusters óptimo
```{r}
g.dist = daisy(theData,metric="gower")

theData<-na.omit(theData)

fviz_nbclust(theData, pam,diss=g.dist,method = "gap_stat",k.max = 10,verbose = F)
```

```{r}
set.seed(123)

res.agnes <- hcut(g.dist,k=5,hc_func = "agnes",hc_method = "ward.D")

theData$agnes <- res.agnes$cluster[1:nrow(theData)]

```

### Ploteo de Silueta de clusters
```{r}

fviz_silhouette(res.agnes,print.summary = F)
```
Column {data-width=500}
-----------------------------------------------------------------------

Column {data-width=500}
-----------------------------------------------------------------------



```{r}
silAGNES=data.frame(res.agnes$silinfo$widths)
silAGNES$country=row.names(silAGNES)
poorAGNES=silAGNES[silAGNES$sil_width<0,'country']%>%sort()
```

### Número de clusters óptimo
```{r}
fviz_nbclust(theData, hcut,diss=g.dist,method = "gap_stat",k.max = 10,verbose = F,hc_func = "diana")
```
```{r}
# Poner el numero anterior en K
set.seed(123)
res.diana <- hcut(g.dist, k = 5,hc_func='diana')
theData$diana=res.diana$cluster[1:nrow(theData)]
# veamos

```


### Ploteo de Silueta de clusters
```{r}
fviz_silhouette(res.diana,print.summary = F)
```